臺灣臺南地方法院刑事判決　　　　　　　　　　　　　九十一年度訴字第三四號
　　公　訴　人　臺灣台南地方法院檢察署檢察官
　　被　　　告　丁○○
右列被告因偽造文書案件，經檢察官提起公訴（九十一年度偵字第一六一七號），本
院判決如左：
    主  文
丁○○意圖為自己不法之所有，而侵占遺失物，處罰金貳仟元，如易服勞役，以參佰
元折算壹日；又行使偽造私文書，足以生損害於公眾及他人，累犯，處有期徒刑肆月
，如易科罰金，以參佰元折算壹日，台南縣警察局南縣警交字第Ｍ00000000
、Ｍ00000000及Ｍ00000000號三份舉發違反道路交通管理事件通知
單之移送聯（第二、三聯）、存根聯（第四聯）上偽造之「徐國榮」署押玖枚沒收。
    事  實
一、丁○○曾於民國八十九年間因犯贓物罪，經台灣高等法院台南分院判處有期徒刑
    六月，於同年十月十八日易科罰金執行完畢，猶不知悔改。其於九十年十二月間
    在省道台一線新中橋附近，拾得乙○○遺失車號為ＸＬ—四四二號之曳引車車牌
    一面，竟意圖為自己不法之所有，侵占入己。嗣於九十一年二月六日上午十時許
    起意將該車牌懸掛於其所駛之原車牌號碼ＸＫ—四九九號（引擎號碼八四六０四
    一Ｋ0000000）號曳引車頭使用。
二、丁○○於九十一年二月六日上午十一時三十分許，駕駛上開已懸掛車牌為ＸＬ—
    四四二號之曳引車，在省道台一線新中段行駛時，因形跡可疑，為台南縣警察局
    交通隊員甲○○、康志強攔檢，丁○○因駕駛執照被監理機關吊銷中，且所駕駛
    之曳引車有使用其他車輛車牌等違法情事時，唯恐被警查出其真正身份，竟冒用
    「徐國榮」之名義在台南縣警察局南縣警交字第Ｍ00000000、Ｍ000
    00000及Ｍ00000000號三份（每份均一式四聯）舉發違反道路交通
    管理事件通知單之移送聯（第二、三聯）及移送聯之「收受通知聯者簽章」欄內
    ，偽造「徐國榮」之署押（署名）各乙枚，以表示「徐國榮」已簽收該通知聯之
    意，並持交警員康志強，據以行使，足生損害於徐國榮及警方對交通管理之正確
    性。惟旋即為警識破，而知悉上情。並扣得上開號碼為ＸＬ—四四二號之車牌一
    面（已發還被害人乙○○）。
二、案經台南縣警察局報請台灣台南地方法院檢察署檢察官偵查起訴。
    理  由
一、右揭事實，業據被告丁○○於警訊時及偵審中坦承不諱，核與被害人乙○○指訴
    情節及證人ＸＫ—四九九車主郭文玉證述情節、警員甲○○結證情節均相符，並
    有車號為ＸＬ—四四二號之車牌一面扣案可稽，復有贓物領據乙紙及右開台南縣
    警察局舉發違反道路交通管理事件通知單之通知聯及移送聯（第二聯）六紙附卷
    可佐。又被告冒用「徐國榮」之名義在右開舉發違反道路交通管理事件通知單之
    移送聯（第二、三聯）及移送聯之「收受通知聯者簽章」欄內，偽造「徐國榮」
    之署押（署名）各乙枚，以表示「徐國榮」已簽收該通知聯之意，並持交警員康
    志強，據以行使，自足生損害於徐國榮及警方對交通管理之正確性。罪證明確，
    被告犯行堪以認定。
二、核被告所為，係犯刑法第三百三十七條之侵占遺失物罪、同法第二百十六條、第
    二百十條之行使偽造私文書罪。其於舉發違反道路交通管理事件通知單上偽造「
    徐國榮」之署押，係其偽造該私文書之部分行為，其偽造私文書後復持以行使，
    其偽造之低度行為應為行使之高度行為所吸收，均不另論罪。其所犯上開兩罪間
    ，犯意各別，罪質互異，應予分論併罰。又被告曾於民國八十九年間因犯贓物罪
    ，經台灣高等法院台南分院判處有期徒刑六月，於同年十月十八日易科罰金執行
    完畢，有台灣高等法院被告全國前案紀錄表一紙附卷可按，其於五年內再犯上開
    行使偽造私文書部分之有期徒刑以上之罪，應依累犯規定依法加重其刑。爰審酌
    被告之素行、犯罪之動機、手段、目的、所生危害及犯罪後坦承犯行，態度良好
    等一切情狀，分量處如主文所示之刑，並諭知易科罰金及易服勞役之折算標準，
    以示懲儆。台南縣警察局南縣警交字第Ｍ00000000、Ｍ0000000
    0及Ｍ00000000號三份舉發違反道路交通管理事件通知單之之移送聯（
    第二、三聯）、存根聯（第四聯）上偽造之「徐國榮」署押玖枚（按上開第三、
    四聯雖未扣案，但仍留存，業據證人甲○○於審理中結證無訛），應依法宣告沒
    收。
三、據上論斷，應依刑事訴訟法第二百九十九條第一項前段，刑法第二百十六條、第
    二百十條、第三百三十七條、第四十七條、第四十一條第一項前段、第四十二條
    第二項、第二百十九條，罰金罰鍰提高標準條例第一條前段、第二條，判決如主
    文。
本案經檢察官丙○○到庭執行職務。
中      華      民      國      九十一      年      五    月    二十一  日
                              臺灣臺南地方法院刑事第二庭
                                  法  官   柯  顯  卿
右正本證明與原本無異。
如不服本判決，應於判決送達後十日內向本院提出上訴狀( 應附繕本 )。
                                  書記官   盧  立  勇
中      華      民      國      九十一      年      五    月    二十二  日
附錄法條：
刑法第三百三十七條
意圖為自己或第三人不法之所有，而侵占遺失物、漂流物或其他離本人所持有之物者
，處五百元以下罰金。
刑法第二百十六條
行使第二百十條至第二百十五條之文書者，依偽造、變造文書或登載不實事項或使登
載不實事項之規定處斷。
刑法第二百十條
偽造、變造私文書，足以生損害於公眾或他人者，處五年以下有期徒刑。
